【裁判字號】    95,易,456
【裁判日期】    950811
【裁判案由】    竊盜
【裁判全文】
臺灣士林地方法院刑事判決               95年度易字第456號
公  訴  人  臺灣士林地方法院檢察署檢察官
被      告  甲○○
上列被告因竊盜案件，經檢察官提起公訴（95年度偵字第3900號
），被告於本院準備程序中就被訴之事實為有罪之陳述，經本院
合議庭裁定改由受命法官獨任依簡式審判程序審理並判決如下：
    主  文
甲○○踰越安全設備竊盜，未遂，累犯，處有期徒刑肆月，如易
科罰金以新台幣玖佰元即銀元參佰元折算壹日。
    事  實
一、甲○○曾因施用毒品案件，經本院以92年訴字第691 號判決
    判處有期徒刑8 月確定，於民國93年11月30日縮刑期滿執行
    完畢，猶不知悔改，於95年3月5日下午2時45分許，見臺北
    市○○街59巷56弄53號乙○○經營之麵店鐵門未完全關閉，
    竟意圖為自己不法之所有，進入該麵店內，因乙○○之住處
    即在麵店後方，並以鋁門及玻璃窗與麵店相隔，甲○○即徒
    手將玻璃窗之紗窗拆下後，以手伸入窗內，開啟鋁門之門鎖
    而進入甲○○之住處內客廳（侵入住宅罪嫌部分未據告訴）
    ，欲竊取財物，並已著手搜尋財物，因未見客廳內有值錢之
    東西，且乙○○又自外返回，甲○○見狀即奪門而出而未竊
    得財物，經警據報到場將甲○○逮捕，始查得上情。
二、案經臺北市政府警察局大同分局報告臺灣士林地方法院檢察
    署檢察官偵查起訴。
     理 由
一、上揭犯罪事實，業據被告甲○○於本院審理時坦承不諱，核
    與證人即被害人乙○○於偵查中所證述之情節相吻合，此外
    並有現場照片3 張及警員魏家訓之執勤報告書1 份附於偵查
    卷可稽，事證明確，被告犯行堪予認定。
二、核被告所為，係犯刑法第321 條第1 項第2 款、第2 項之加
    重竊盜未遂罪。又按被告行為後，刑法第2 條法律變更適用
    、第41條易科之折算標準及第47條累犯之規定，已於94年1
    月7 日經立法院修正三讀通過，總統命令公布，於95年7 月
    1 日施行，該第2 條係規範行為後法律變更適用所生新舊法
    律比較適用之準據法，於新法施行後，應適用新法第2 條第
    1 項之規定，為「從舊從輕」之比較。修正前刑法第47條規
    定：「受有期徒刑之執行完畢，或受無期徒刑或有期徒刑一
    部之執行而赦免後，5 年以內再犯有期徒刑以上之罪者，為
    累犯，加重本刑至2 分之1 。」，修正後該47條第1 項規定
    ：「受徒刑之執行完畢，或一部之執行而赦免後，5 年以內
    故意再犯有期徒刑以上之罪者，為累犯，加重本刑至2 分之
    1 。」，則被告有如事實欄所載之犯罪科刑及執行情形，此
    有臺灣高等法院被告前案紀錄表在卷可按，其係於受有期徒
    刑之執行完畢後，5 年內故意再犯本件有期徒刑以上之罪，
    無論依修正前後之新舊法，均為累犯，並無何者有利或不利
    之情形，爰依修正後刑法第2 條第1 項前段之規定，適用行
    為時之修正前刑法第47條之規定，應依法加重其刑。再修正
    前刑法第41條第1 項前段規定：「犯最重本刑為5 年以下有
    期徒刑以下之刑之罪，而受6 個月以下有期徒刑或拘役之宣
    告，因身體、教育、職業、家庭之關係或其他正當事由，執
    行顯有困難者，得以1 元以上3 元以下折算1 日，易科罰金
    。」又修正前罰金罰鍰提高標準條例第2 條（於95年7 月1
    日修正刪除）規定，就其原定數額提高為100 倍折算1 日，
    則本件被告行為時之易科罰金折算標準，最高得以銀元300
    元折算1 日，經折算為新臺幣後，應以新臺幣900 元折算為
    1 日。惟95年7 月1 日修正公布施行之刑法第41條第1 項前
    段則規定：「犯最重本刑為5 年以下有期徒刑以下之刑之罪
    ，而受6 個月以下有期徒刑或拘役之宣告者，得以新臺幣
    1000 元 、2000元或3000元折算1 日，易科罰金。」比較修
    正前後之易科罰金折算標準，以修正前之規定，較有利於被
    告，則應依修正後刑法第2 條第1 項前段，適用修正前刑法
    第41條第1 項前段規定，定其折算標準。再新法第25條、第
    26條有關未遂犯之規定，其內容並無更動，僅將原第26條前
    段之得減輕其刑之規定，移至第25條第2 項後段，主要的修
    正係將不能未遂除罪化，自應適用新法規定，依修正後刑法
    第25條第2 項之規定減輕其刑。並先加後減之。爰審酌被告
    犯罪之動機、手段、所生之危害及被告於審理時坦承犯行深
    表悔悟，等一切情狀，酌情量處如主文所示之刑，並依上述
    修正前刑法第41條第1 項前段之規定，諭知易科罰金之折算
    標準，以示懲儆。
據上論斷，應依刑事訴訟法第273 條之1 第1 項、第299 條第1
項前段，修正後刑法第2 條第1 項前段、刑法第321 條第1 項第
2 款、第2 項、修正後刑法第25條第2 項、修正前刑法第47條、
第41條第1 項前段，修正前罰金罰鍰提高標準條例第2 條，現行
法規所定貨幣單位折算新台幣條例第2 條，判決如主文。
本案經檢察官王以文到庭執行職務
中    華    民    國    95    年    8     月    11    日
                  刑事第一庭法  官  賴邦元
以上正本證明與原本無異。
如不服本判決，應於判決送達後10日內，向本院提出上訴狀。
                            書記官  游意婷
中    華    民    國    95    年    8     月    11    日
中華民國刑法第321條
（加重竊盜罪）
犯竊盜罪而有左列情形之一者，處 6 月以上、 5 年以下有期徒
刑：
一  於夜間侵入住宅或有人居住之建築物、船艦或隱匿其內而犯
    之 者。
二  毀越門扇、牆垣或其他安全設備而犯之者。
三  攜帶兇器而犯之者。
四  結夥三人以上而犯之者。
五  乘火災、水災或其他災害之際而犯之者。
六  在車站或埠頭而犯之者。
前項之未遂犯罰之。


司法院資訊處製作；財團法人民間司法改革基金會備份。
